【裁判字號】    97,訴,1188
【裁判日期】    971217
【裁判案由】    違反毒品危害防制條例
【裁判全文】
臺灣新竹地方法院刑事判決              97年度訴字第1188號
公  訴  人  臺灣新竹地方法院檢察署檢察官
被      告  甲○○
上列被告因違反毒品危害防制條例案件，經檢察官提起公訴（97
年度毒偵字第1884號），合議庭裁定由受命法官獨任改依簡式審
判程序審理，本院判決如下：
    主  文
甲○○施用第一級毒品，累犯，處有期徒刑捌月；扣案內含海洛
因之香菸貳支沒收銷燬，扣案之注射針筒壹支沒收。
    事  實
一、甲○○前於民國81年間因違反肅清煙毒條例案件，經臺灣高
    等法院以82年度上訴字第28號判決判處有期徒刑4 年6 月確
    定，並於85年10月8 日假釋出監，嗣遭撤銷假釋；又於82年
    間因違反肅清煙毒條例案件，經臺灣高等法院以83年度上訴
    字第3142號判決判處有期徒刑3 年2 月確定；復於83年間因
    違反麻醉藥品管理條例案件，經臺灣基隆地方法院以83年度
    易字第412 號判決判處有期徒刑5 月確定；上開二案件經臺
    灣高等法院以83年度聲字第1678號裁定應執行有期徒刑3 年
    6 月確定，此部分案件及上揭經撤銷假釋後違反肅清煙毒條
    例案件之殘刑共5 年1 月2 日，經執行後再於90年11月1 日
    假釋出監，嗣又遭撤銷假釋；另其於86年間因違反麻醉藥品
    管理條例案件，經臺灣高等法院以86年度上易字第8780號判
    決有期徒刑6 月確定，嗣此部分案件及上開撤銷假釋後之殘
    刑共2 年4 月22日，而於95年3 月30日縮刑期滿執行完畢（
    構成累犯）。
二、甲○○前曾於92年間因施用毒品案件，經本院以92年度毒聲
    字第30號裁定送勒戒處所觀察、勒戒後，因認有繼續施用毒
    品傾向，經本院以92年度毒聲字第604 號裁定令入戒治處所
    施以強制戒治。嗣因執行屆滿3 月，成效良好，而經本院以
    92年度毒聲字第850 號裁定停止戒治，所餘戒治期間付保護
    管束，並於93年1 月14日出所，於93年7 月26日保護管束期
    滿未經撤銷視為執行完畢，並經臺灣新竹地方法院檢察署檢
    察官以93年度戒毒偵字第33號為不起訴處分確定。詎其仍不
    知悔改，竟基於施用第一級毒品海洛因之犯意，於97年9 月
    23日22時45分許即為警採尿往前回溯26小時內之某時點，在
    其位於新竹市○○街166 巷2 號之住所內，以將海洛因攙入
    香菸吸食之方式，施用第一級毒品海洛因1 次，嗣甲○○於
    97年9 月23日22時20分許在新竹市○道○路、建功二路口為
    警盤查，並經其自願接受警方搜索，當場於其口袋中查獲注
    射針筒1 支、內含海洛因之香菸2 支，遂將其逮捕回警局，
    嗣經警採集甲○○之尿液送驗結果，乃呈第一級毒品海洛因
    代謝物陽性反應，始悉上情。
三、案經新竹市警察局第二分局報請臺灣新竹地方法院檢察署檢
    察官偵查後起訴。
    理  由
一、本件被告甲○○所犯為死刑、無期徒刑或最輕本刑為3 年以
    上有期徒刑以外之罪，其於準備程序中就被訴事實為有罪之
    陳述，經法官告知簡式審判程序之旨，並聽取公訴人之意見
    後，依刑事訴訟法第273 條之1 第1 項規定，合議庭裁定由
    受命法官獨任進行簡式審判程序，合先敘明。
二、認定被告犯罪之證據：
  (一)被告於警詢及審判中之自白。
  (二)扣案之內含海洛因香菸2支、注射針筒1支
  (三)台灣尖端先進生技醫藥股份有限公司於97年10月1日之濫用
    藥物檢驗報告1份。
  (四)被告親自採集封瓶之尿液檢體（檢體編號B-286) 。
  (五)新竹市警察局辦理煙毒、麻醉藥品案尿液送驗受檢人真實姓
    名代號對照表暨送驗登記簿1份。
三、被告有如事實欄所載之觀察勒戒前科紀錄，有臺灣高等法院
    被告前案紀錄表1 份在卷可稽，其於觀察、勒戒執行完畢釋
    放後5 年內再犯本次施用第一級毒品海洛因犯行，即應予以
    追訴、科刑處罰。核被告所為，係觸犯毒品危害防制條例第
    10條第1 項之施用第一級毒品罪。其持有第一級毒品之低度
    行為，應為施用第一級毒品之高度行為所吸收，不另論罪。
    被告前因上開案件受有期徒刑之宣告，甫於95年3 月30日縮
    刑期滿假釋未經撤銷視為執行完畢，亦有上開被告前案紀錄
    表在卷可參，其於上開徒刑執行完畢後5 年內，故意再犯本
    件有期徒刑以上之罪，為累犯，應依刑法第47條第1 項規定
    加重其刑。爰審酌被告前已有施用毒品之不良素行，歷經觀
    察、勒戒及徒刑宣告後猶施用之，顯見其戒毒意志不堅，本
    不宜寬貸，惟念其施用毒品乃自戕一己之身體健康，對社會
    造成之危害尚非直接鉅大，且被告犯後終知能坦承犯行，態
    度良好，連續犯廢止後被告施用毒品之犯行需一罪一罰，所
    受刑罰已較以往重等一切情狀，量處如主文所示之刑，以期
    自新。扣案含有海洛因成分之香菸2 支，因香菸與毒品客觀
    上無法析離，應視為毒品一併宣告沒收銷燬；另扣案之注射
    針筒1 支，為被告所有，且亦係供其犯施用第一級毒品犯行
    所用之物，業經被告自承在卷（見院卷頁15），應依刑法第
    38條第1 項第2 款之規定宣告沒收。
據上論斷，應依刑事訴訟法第273 條之1 第1 項、第299 條第1
項前段，毒品危害防制條例第10條第1 項、第18條第1 項前段，
刑法第11條、第47條第1 項、第38條第1 項第2 款，判決如主文
。
本案經檢察官王唯怡到庭執行職務。
中    華    民    國    97    年    12    月    17    日
                    刑事第二庭  法  官  蔡川富
以上正本證明與原本無異。
如不服本判決應於收受本判決後10日內向本院提出上訴書狀，上
訴書狀應敘述具體理由。上訴書狀未敘述上訴理由者，應於上訴
期間屆滿後20日內補提理由書狀於本院 (均須按他造當事人之人
數附繕本 )「切勿逕送上級法院」。
中    華    民    國    97    年    12    月    17    日
                                書記官  陳秀子
附錄本案論罪科刑法條全文：
毒品危害防制條例第10條
施用第一級毒品者，處6 月以上5 年以下有期徒刑。
施用第二級毒品者，處3 年以下有期徒刑。


司法院資訊處製作；財團法人民間司法改革基金會備份。
